【裁判字號】    98,裁,3057
【裁判日期】    981210
【裁判案由】    建築法
【裁判全文】
最  高  行  政  法  院  裁  定
                                      98年度裁字第3057號
上  訴  人  甲○○
被 上訴 人  臺北縣政府工務局
代  表  人  乙○○
上列當事人間建築法事件，上訴人對於中華民國98年8月6日臺北
高等行政法院98年度訴字第279號判決，提起上訴，本院裁定如
下：
    主  文
上訴駁回。
上訴審訴訟費用由上訴人負擔。
    理  由
一、按對於高等行政法院判決之上訴，非以其違背法令為理由，
    不得為之，行政訴訟法第242條定有明文。依同法第243條第
    1項規定，判決不適用法規或適用不當者，為違背法令；而
    判決有同條第2項所列各款情形之一者，為當然違背法令。
    是當事人對於高等行政法院判決上訴，如依行政訴訟法第24
    3條第1項規定，以高等行政法院判決有不適用法規或適用不
    當為理由時，其上訴狀或理由書應有具體之指摘，並揭示該
    法規之條項或其內容；若係成文法以外之法則，應揭示該法
    則之旨趣；倘為司法院解釋或本院之判例，則應揭示該判解
    之字號或其內容。如以行政訴訟法第243條第2項所列各款情
    形為理由時，其上訴狀或理由書，應揭示合於該條項各款之
    事實。上訴狀或理由書如未依此項方法表明，或其所表明者
    與上開法條規定不合時，即難認為已對高等行政法院判決之
    違背法令有具體之指摘，其上訴自難認為合法。
二、本件上訴人為臺北縣板橋市○○路215號19樓建築物（下稱
    系爭建物）所有權人，未經核准擅自於系爭建物外牆開設門
    窗，與原核准圖說不符，經被上訴人以民國97年4月21日北
    工使字第0970212188號函(下稱北工使字第0970212188號函
    )請上訴人於97年5月31日前依原核准圖說恢復原狀，若逾期
    未改善，將依建築法第91條規定辦理。嗣被上訴人於97年6
    月9日派員前往複查，發現仍未改善，乃以上訴人未維護建
    築物之合法使用與其構造及安全設備，違反建築法第77條第
    1項規定，依同法第91條第1項第2款規定，以97年6月25日北
    工使字第0970398690號函併附同文號行政處分書（下稱原處
    分）處上訴人新臺幣（下同）6萬元罰鍰，並限於97年7月31
    日前依原核准圖說恢復原狀。上訴人不服，提起訴願及行政
    訴訟，均遭駁回，遂提起本件上訴。其上訴意旨略以：上訴
    人已依北工使字第0970212188號函告內容，於97年5月16日
    提出申請，補辦手續，且已獲核准施工，將於近期內申辦竣
    工查驗。原審僅以被上訴人訴訟代理人之片面陳述遽認上訴
    人施工有可能妨礙防火區劃，忽略上訴人所提合格建築師出
    具之「無妨礙結構及防火區劃證明」，有判決理由矛盾及理
    由不備之違法等語，雖以該判決違背法令為由，惟核其上訴
    理由，係就原審取捨證據、認定事實之職權行使，指摘其為
    不當，並就原審已論斷者，泛言未論斷，或就原審所為論斷
    ，泛言其論斷矛盾，而非具體表明合於不適用法規、適用法
    規不當、或行政訴訟法第243條第2項所列各款之情形，難認
    對該判決之如何違背法令已有具體之指摘。依首開規定及說
    明，應認其上訴為不合法。
三、據上論結，本件上訴為不合法。依行政訴訟法第249條第1項
    前段、第104條、民事訴訟法第95條、第78條，裁定如主文
    。
中    華    民    國    98    年    12    月    10    日
                    最高行政法院第五庭
                        審判長法官  黃  璽  君
                              法官  劉  介  中
                              法官  鄭  忠  仁
                              法官  吳  東  都
                              法官  陳  金  圍
以  上  正  本  證  明  與  原  本  無  異
中    華    民    國    98    年    12    月    11    日
                              書記官  王  福  瀛


司法院資訊處製作；財團法人民間司法改革基金會備份。
